臺灣基隆地方法院刑事判決　　　　　　　 94年度易字第402號
公　訴　人　臺灣基隆地方法院檢察署檢察官
被　　　告　庚○○
　　　　　　　　　　現在臺灣.
　　　　　　辛○○
　　　　　　丁○○
上列被告因竊盜案件，經檢察官提起公訴（94年度偵字第3077號
），及移送併辦（94年度偵字第3088號），本院判決如下：
    主  文
庚○○連續結夥三人以上，攜帶兇器竊盜，處有期徒刑拾月。扣
案之美工刀壹支、榔頭壹支、板手伍支、鋼筋鐵條拾支均沒收。
辛○○連續結夥三人以上，攜帶兇器竊盜，處有期徒刑捌月。扣
案之剪線鉗壹支沒收。
丁○○結夥三人以上，攜帶兇器竊盜，處有期徒刑陸月，如易科
罰金以參佰元折算壹日。
    事  實
一、辛○○曾於民國93年間因犯恐嚇罪，經臺灣宜蘭地方法院檢
    察署檢察官於94年2月24日處分緩起訴一年確定在案（現仍
    在緩起訴期間內），其與庚○○均基於意圖為自己不法之所
    有之概括犯意，丁○○則基於意圖為自己不法之所有之犯意
    ，先後為下列行為：(一)、辛○○於94年7月22日晚間6時50分
    許，攜帶其所有之客觀上足對人之生命、身體法益構成危害
    而可供兇器使用之剪線鉗一支，騎乘車號UGI-433號輕型機
    車先至台北縣貢寮鄉鹽寮公園停放機車，再徒步至該鄉○里
    村○○○街2號台灣電力股份有限公司（下稱台電公司）核
    四廠龍門施工處重件碼頭，以上開剪線鉗將圍牆邊之電線桿
    路燈上之電線剪斷（共剪斷銅心3芯之電纜線長度約30公尺
    、1芯之電纜線長度約400公尺，分成4捆，價值約新台幣【
    下同】15000元），並將之丟出圍牆外，得手後正欲離去之
    際，適內政部警政署保安警察第二總隊第二大隊第一中隊鹽
    寮分隊小隊長邱金勝巡邏經過該處，發現辛○○蹬上圍牆，
    行跡可疑而加以盤問，其嚇令辛○○下至地面後，又發現現
    場有上開剪線鉗，乃爬上圍牆察看，發現為辛○○剪下丟出
    牆外之上開電纜線，辛○○見東窗事發，乃立即拔腳逃逸不
    知所縱，警方除查扣上開剪線鉗一支外，又於鹽寮公園發現
    上開屬辛○○所有之上開機車一輛。(二)、庚○○於94年7月
    27 日，在台北縣雙溪鄉雙溪火車站前，以自己之鑰匙1支（
    未扣案），竊取丙○○停放在該處之車號QXK-799號機車，
    得手後供己使用。(三)、(1)庚○○於94年7月29日凌晨3時餘，
    攜帶其所有之客觀上足對人之生命、身體法益構成危害而可
    供兇器使用之美工刀1支、榔頭1支、板手5支、鋼筋鐵條10
    支、拔釘器1支，至夜間無人看守之台北縣雙溪鄉○○村○○路1之1號之台灣自來水廠雙溪淨水廠，先以拔釘器撬壞該
    淨水廠外圍之鐵門外加鎖頭，再推開該鐵門，進入未上鎖之
    配電室內，竊取配電室內之變頻器2台、抽水機1台、管夾十
    餘對、固定架1個、數據機1台、訊號轉換器5個、監視鏡頭1
    個（價值約5千6百元，起訴書所載竊得物品，尚有未洽），
    竊畢不慎將上開拔釘器遺留現場（未扣案）。(2)又於同日上
    午7時許，持上開美工刀1支、榔頭1支、板手5支、鋼筋鐵條
    10支，騎乘上開竊得之車號QXK-799號機車，至台北縣雙溪
    鄉○○村○○路3之1號旁，利用鋼筋鐵條爬上台電公司設置
    在路旁之高分水場9分低2CO742FA55號電線桿，以石頭砸斷
    電線桿上之電線，竊取PVC配電線22M/M約350公尺得手（價
    值約新台幣4萬3千2百元）。嗣於同日下午2時30分許，居民
    因斷電無電可用，台電公司職員乙○○乃會同警方前往現場
    勘查，在雙溪鄉○○村○○○路旁，當場查獲庚○○，並發
    現其所騎乘之車號QXK-799號機車上放置上開(1)所竊得之物
    品，另有一手提袋，袋內置放上開美工刀1支、榔頭1支、板
    手5支、鋼筋鐵條10支，地上尚且有焚燒電纜線殘渣之跡證
    ，警方盤問後，庚○○始坦承(1)、(2)之犯行，其又帶同警方
    至其位在台北縣雙溪鄉○○村○○路40號住處前起獲竊得之
    台電公司之電纜線。(四)、辛○○、丁○○於94年8月30日，
    駕駛ZZ-5415號租賃自小客車至台北縣瑞芳鎮找庚○○，欲
    載送庚○○返回雙溪鄉住所，同日下午4時30分許，行經台
    北縣平溪鄉○○村○○○路1之5號前時，適庚○○欲上廁所
    ，且見該屋無人居住，3人遂商議拿取值錢物品變賣而入內
    查看，見該屋地上有電線約188尺長及鋁窗2個（為十分大瀑
    布育樂股份有限公司所有，由該公司副理戊○○管理，共值
    約新台幣6千元），竟共同基於意圖為自己不法之所有之犯
    意聯絡，辛○○在現場拾得無人所有之客觀上足對人之生命
    、身體法益構成危害而可供兇器使用之大剪夾1支，以該剪
    夾將電線剪斷，再與丁○○一同將上開電線及鋁窗搬至
    ZZ-5415號自小客車內，等候庚○○上完廁所後，共同駕車
    離開現場，欲將竊得物品載運至丁○○家中存放，伺機變賣
    。嗣於同日下午5時許，為警在平溪鄉縣68.5公里處查
    獲，並起獲上開失竊電線約188尺、鋁窗2個及大剪夾1支。
    (五)、庚○○於94年9月1日下午3時許，見癸○○駕駛車牌號
    碼IG-84 73號自小客車，停放在基隆巿義二路6號前，未將
    汽車熄火取下鑰匙即下車購物，即趁其不注意之際，將上開
    自小客車駛離，作為代步工具，欲返回台北縣雙溪鄉住所，
    途中將癸○○所有之行動電話1支（內有晶片1張）及另一晶
    片卡1張丟棄，嗣於同日下午3時10分許，為警獲報在基隆巿
    正榮街國軍醫院前當場逮捕。
二、案經台北縣政府警察局瑞芳分局、基隆巿警察局第二分局報
    告臺灣基隆地方法院檢察署檢察官偵查起訴及移送併辦。
    理  由
一、訊據被告三人均於本院審理時坦承不諱，然被告辛○○於警
    、偵訊及本院準備庭對於事實欄一(一)之事實矢口否認之，辯
    稱：伊之UGI-433號機車於94年7月22日上午約11時50分借予
    丁○○，然後即坐火車上班離開台北縣貢寮鄉，約該日下午
    5時30至40分許坐火車回貢寮火車站，伊回貢寮火車站後，
    於該日下午5時30至40分許主動以伊之0000000000號手機打
    至丁○○00-00000000號家中電話，聯絡丁○○過來接伊回
    家云云。惟查：依卷附0000000000、00-00000000號通聯紀
    錄顯示，丁○○曾於94年7月22日15時2分、17時8分、17時
    46分主動發話予被告辛○○，被告辛○○接獲前二通來電時
    ，其之基地台係在基隆市七堵區，其接獲第三通來電時，其
    之基地台係在台北縣瑞芳鎮，可見其於17時46分時，人尚在
    台北縣瑞芳鎮，其辯稱其於94年7月22日下午5時30至40分即
    已坐火車回至貢寮，顯屬虛偽；再丁○○於94年7月22日尚
    有於18時21分主動發話予被告辛○○，被告辛○○於該時之
    基地台始在台北縣貢寮鄉，然無論如何，由以上觀之，自94
    年7月22日15時2分起至18時21分止，均係丁○○主動發話予
    被告辛○○，自18時21分以後，該二人即無任何通話，被告
    辛○○辯稱其於94年7月22日下午5時30至40分主動連絡發話
    予丁○○亦屬虛偽。再查，證人即查獲本件（事實欄一(一)）
    之小隊長邱金勝於被告辛○○於94年7月24日到案接受警詢
    時即指認被告辛○○即為本件竊嫌，其再於檢察官偵訊及本
    院審理時到庭證稱其有近距離與被告辛○○接觸，且其查獲
    被告辛○○時天色尚亮又有路燈照明，其可以很清楚指認竊
    賊即係被告辛○○無訛，其並具體指陳被告辛○○如事實欄
    一(一)之犯行細節等語，可見證人邱金勝斷無指認錯誤之可能
    。綜此，被告辛○○上開辯詞均屬無據杜撰，以其於本院審
    理中之自白為可採。此外復有被害人乙○○（事實欄一(三)(2)
    之被害人台電公司之職員）、壬○○（事實欄一(三)(1)之被害
    人台灣自來水廠雙溪淨水廠之職員）、丙○○（事實欄一(二)
    之被害人）、癸○○（事實欄一(五)之被害人）、己○○（事
    實欄一(一)之被害人台電公司之職員）、戊○○（事實欄一(四)
    之被害人十分大瀑布育樂股份有限公司之職員）警訊指訴、
    證人壬○○偵訊、證人邱金勝警、偵訊證述供錄在案，且有
    現場圖一紙、贓物認領保管單六紙、現場及贓物照片多幀附
    卷可稽，且有如事實欄一所述各扣案物品足供佐憑，本案事
    證明確，被告三人之犯行均堪認定。
二、核被告辛○○如事實欄一(一)之所為，係犯刑法第三百二十一
    條第一項第三款之加重竊盜罪，如事實欄一(四)之所為，係犯
    刑法第三百二十一條第一項第三款、第四款之加重竊盜罪；
    被告庚○○如事實欄一(二)、(五)之所為，係犯刑法第三百二十
    條第一項之普通竊盜罪，如事實欄一(三)(1)之所為，係犯刑法
    第三百二十一條第一項第二款、第三款之加重竊盜罪，如事
    實欄一(三)(2)之所為，係犯刑法第三百二十一條第一項第三款
    之加重竊盜罪，如事實欄一(四)之所為，係犯刑法第三百二十
    一條第一項第三款、第四款之加重竊盜罪；被告丁○○如事
    實欄一(一)、(四)之所為，係犯刑法第三百二十一條第一項第三
    款、第四款之加重竊盜罪；起訴書未明確區分各被告各犯行
    所犯法條，尚有未洽，又公訴人已當庭將被告庚○○如事實
    欄一(三)(1)之犯行觸犯之法條修正為刑法第三百二十一條第一
    項第二款、第三款之加重竊盜罪，本院自毋庸再變更法條。
    被告三人關於事實欄一(四)之犯行，有共同之犯意聯絡及行為
    分擔，為共同正犯。被告辛○○、庚○○所犯多次竊盜犯行
    ，時間緊接，所犯又係構成要件相同之罪名，顯基於概括犯
    意為之，為連續犯，被告辛○○、庚○○各僅論以情節較重
    之刑法第三百二十一條第一項第三款、第四款之加重竊盜罪
    ，並應依刑法第五十六條之規定加重其刑；檢察官雖未起訴
    被告辛○○如事實欄一(一)之犯行，然該犯行既與已起訴部分
    具有連續犯裁判上一罪之關係，自在本院得一併審究之範圍
    內。爰審酌被告辛○○於另案緩起訴期間（有台灣高等法院
    被告前案紀錄表一紙可憑）猶更犯本件、被告庚○○竊取公
    共用電、用水設施及被告辛○○竊取公共用電設施對國家社
    會及大眾造成重大損失及危害、被告三人各人竊盜之次數及
    竊得財物、犯後態度、犯罪手段等一切情狀，各量處如主文
    所示之刑，並對被告丁○○諭知易科罰金之折算標準。扣案
    之剪線鉗1支，係被告辛○○所有供其犯罪所用之物；扣案
    之美工刀1支、榔頭1支、板手5支、鋼筋鐵條10支，係被告
    庚○○所有供其犯罪所用之物，均應依刑法第三十八條第一
    項第二款之規定宣告沒收；至扣案之大剪夾一支非屬三被告
    所有之物，業據其等供述在案，又未扣案之拔釘器一支及鑰
    匙一支雖亦係被告庚○○所有供其犯罪所用之物，然未據扣
    案，為免執行困難，均不諭知沒收。
據上論斷，應依刑事訴訟法第二百九十九條第一項前段，刑法第
二十八條、第五十六條、第三百二十一條第一項第三款、第四款
、第三十八條第一項第二款、第四十一條第一項前段，判決如主
文。
本案經檢察官甲○○到庭執行職務
中　　華　　民　　國　　94　　年　　12　　月　　6 　　日
                  刑事第四庭審判長法    官  鄭景文
                                  法　　官  王美婷
                                  法　　官  曾雨明
以上正本證明與原本無異。
對於本件判決如有不服，應於收受送達後10日內，向本院提出上
訴書狀，上訴於臺灣高等法院。
中　　華　　民　　國　　94　　年　　12　　月　　12　　日
                                  書 記 官  王靜敏
附錄法條：
中華民國刑法第321條第1項第3款、第4款：
犯竊盜罪而有左列情形之一者，處 6 月以上、 5 年以下有期徒
刑：
三、攜帶兇器而犯之者。
四、結夥三人以上而犯之者。
